【裁判字號】    92,易,184
【裁判日期】    920514
【裁判案由】    違反菸酒管理法
【裁判全文】
臺灣彰化地方法院刑事判決                          九十二年度易字第一八四號
    公  訴  人  臺灣彰化地方法院檢察署檢察官
    被      告  甲○○
右列被告因違反菸酒管理法案件，經檢察官聲請簡易判決處刑（九十一年度偵字第七
五三七號），及移
審理判決如左：
        主  文
甲○○連續明知為私菸而販賣，處有期徒刑肆月，如易科罰金，以參佰元折算壹日；
扣案之私菸計「長壽牌」香菸壹佰肆拾條、「七星牌」香菸玖拾捌條、「峰牌」香菸
柒拾壹條、「大衛杜夫牌」香菸肆佰拾柒條，均沒收。
    事  實
一、甲○○明知未經許可產製之香菸為私菸，及於同一之香菸商品使用相同於臺灣煙
    菸酒股份有限公司所享有之「長壽牌」（包括黃硬盒、白軟盒、尊爵、尊爵淡煙
    ）、日商˙日本香煙產業股份有限公司所享有之「峰牌」、「七星牌」（包括ｍ
    ｉｌｄ  ｓｅｖｅｎ、ｓｅｖｅｎ  ｓｔａｒｓ、ｓｉｌｖｅｒ  ｓｔａｒｌｅ
    ｔ）、瑞士商˙大衛杜夫公司所享有之「大衛杜夫牌」（包括黑盒、白盒、紅盒
    ）等註冊商標及圖樣，依法均不得販賣，竟仍基於概括之販賣犯意，先前往臺南
    運動公園及臺中市建國市場等地，向不詳姓名年籍之男子，以每條（十包）新臺
    幣（下同）二百元至二百三十元不等之價格，販入大量未經許可產製且仿冒使用
    前揭各香菸公司各該商標之私菸後，即自民國九十一年九月中旬起，至同年十月
    三十日上午被查獲前止，在彰化縣彰化市八卦山運動公園內，以每條二百五十元
    至二百八十元不等之價格，販賣予不特定之人，藉以圖利，嗣於同年十月三十日
    七時四十分許，在彰化縣彰化市○○路運動公園旁市集處，為警當場查獲，並於
    現場扣得前揭販入後，尚未販出之未經許可產製且仿冒使用前揭各香菸公司各該
    商標之私菸計「長壽牌」香菸三十一條、「七星牌」香菸二十四條、「峰牌」香
    菸十條、「大衛杜夫牌」香菸六十六條，進而於九十一年十一月二十一日十九時
    三十分許，在彰化縣鹿港鎮○○路○段四九八巷二十三號處及甲○○所駕車輛內
    ，續扣得前揭販入後，尚未販出之未經許可產製且仿冒使用前揭各香菸公司各該
    商標之私菸計「長壽牌」香菸一百零九條、「七星牌」香菸七十四條、「峰牌」
    香菸六十一條、「大衛杜夫牌」香菸三百五十一條。
二、案經彰化縣警察局及所轄和美分局先後移送及報請臺灣彰化地方法院檢察署檢察
    官聲請簡易判決處刑及併案審理。
        理  由
一、右揭犯罪事實，業據被告甲○○於本院審理時坦承不諱，而上開扣得之香菸，經
    分別採樣送臺灣菸酒股份有限公司、傑太日煙國際股份有限公司、商真股份有限
    公司鑑定結果，確均為未經許可產製之私菸，有臺灣菸酒股份有限公司九十一年
    十一月十二日台菸酒菸字第０九一００二三六九八號函、傑太日煙國際股份有限
    公司九十一年十一月七日第ＪＴＺ○○○○○○○○○六號函、商真股份有限公
    司九十一年十一月十二日九一年營字第二七三號鑑定函各一件在卷可稽，另「長
    壽牌」香菸、「七星牌」香菸、「峰牌」香菸、「大衛杜夫牌」香菸均係有商標
    註冊之香菸，亦有商標註冊登記資料各一份附卷可據，此外復有上開先後查獲之
    私菸合計「長壽牌」香菸一百四十條、「七星牌」香菸九十八條、「峰牌」香菸
    七十一條、「大衛杜夫牌」香菸四百十七條扣案可資佐證。綜上所述，本件事證
    明確，被告右揭犯行，洵堪認定，應予依法論科。
二、核被告所為，係犯菸酒管理法第四十七條之販賣私菸罪及商標法第六十三條之販
    賣仿冒商標商品罪。本件被告所販賣未經許可產製之私菸，同時係仿冒他人商標
    之商品，檢察官於聲請書之犯罪事實欄已載明被告明知上開香菸係屬「仿冒」私
    菸，且於證據並所犯法條欄第一點載明上開私菸係屬「仿冒品」等語，應認其起
    訴範圍包括商標法第六十三條之販賣仿冒商標商品罪行，惟漏未於證據並所犯法
    條欄論列其行為另涉犯販賣仿冒商標商品罪，尚有未洽，應予敘明。被告先後多
    次販賣私菸及販賣仿冒商標商品犯行，時間緊接，犯罪構成要件相同，顯係基於
    概括犯意反覆為之，應依連續犯規定，分別以一罪論，並均加重其刑。又被告以
    一販賣行為同時觸犯前揭販賣私菸罪及販賣仿冒商標商品罪二罪，為想像競合犯
    ，應依刑法第五十五條之規定，從較重之販賣私菸罪論處。爰審酌被告之品性、
    犯罪動機、目的、手段、所生危害、所得利益，扣案之私菸數量甚鉅，惟犯後坦
    承犯行，態度尚佳等一切情狀，量處如主文所示之刑，並諭知易科罰金之折算標
    準，以示儆懲。扣案之「長壽牌」香菸一百四十條、「七星牌」香菸九十八條、
    「峰牌」香菸七十一條、「大衛杜夫牌」香菸四百十七條等私菸，均應依菸酒管
    理法第五十七條之規定，宣告沒收之。
據上論斷，應依刑事訴訟法第四百五十二條、第二百九十九條第一項前段，菸酒管理
法第四十七條、第五十七條，商標法第六十三條，刑法第十一條前段、第五十六條、
第五十五條、第四十一條第一項前段，罰金罰鍰提高標準條例第二條，判決如主文。
本件經檢察官吳怡盈到庭執行職務。
中      華      民      國     九十二    年     五     月      十四     日
                                臺灣彰化地方法院刑事第三庭
                                    法      官  李  進  清
右正本證明與原本無異。
如不服本判決，應於判決送達後十日內向本院提出上訴狀( 須附繕本 )。
                                    法院書記官  張  木  松
中      華      民      國     九十二    年     五     月      十六     日
菸酒管理法第四十七條：
明知為私菸、私酒，而販賣、轉讓或意圖販賣而陳列者，處一年以下有期徒刑、拘役
或科或併科新臺幣十五萬元以上七十五萬元以下罰金。
菸酒管理法第五十七條:
依本法查獲之私菸、私酒、劣菸、劣酒與供產製私菸、私酒之原料及器具，沒收或沒
入之。
商標法第六十三條
明知為前條商品而販賣、意圖販賣而陳列、輸出或輸入者，處一年以下有期徒刑、拘
役或科或併科新台幣五萬元以下罰金。


司法院資訊處製作；財團法人民間司法改革基金會備份。
